臺灣臺北地方法院刑事判決　　　　　　　 96年度易字第278號
公　訴　人　臺灣臺北地方法院檢察署檢察官
被　　　告　甲○○
　　　　　　　　　　（現因另案於臺灣臺北監獄執行中）
上列被告因違反毒品危害防制條例案件，經檢察官提起公訴（96
年度毒偵字第58號），被告於準備程序進行中就被訴事實為有罪
之陳述，經合議庭裁定改行簡式審判程序，本院判決如下：
    主  文
甲○○施用第二級毒品，累犯，處有期徒刑拾月。扣案之第二級
毒品安非他命（淨重貳點貳公克）沒收銷燬之，包裹安非他命之
外包裝壹只沒收。
    事  實
一、甲○○前於民國八十八年間因施用第二級毒品安非他命案件
    ，經本院以八十八年度毒聲字第三三號裁定送觀察、勒戒後
    ，認無繼續施用毒品之傾向，由臺灣臺北地方法院檢察署檢
    察官於八十八年九月二十三日以八十八年度偵緝字第一０三
    四號為不起訴處分確定。復於九十年間因施用第二級毒品安
    非他命案件，經臺灣士林地方法院（下稱士林地院）以九十
    年度毒聲字第一三二五號裁定令入戒治處所施以強制戒治一
    年，並以九十年度簡字第一五九二號判處有期徒刑六月確定
    。嗣戒治屆滿三月時，其成效經評定為合格，而無繼續戒治
    之必要，經該院以九十一年度毒聲字第二０四號裁定停止戒
    治，所餘戒治期間付保護管束。詎甲○○於保護管束期間，
    復因施用第二級毒品安非他命案件，經士林地院以九十一年
    度毒聲字第八四三號裁定撤銷停止戒治，令入戒治處所施以
    強制戒治，並以九十二年度易字第二二五號判處有期徒刑八
    月確定。又因偽造文書案件，經本院以九十二年度簡字第四
    四五四號判處有期徒刑六月確定。前開毒品（有期徒刑八月
    ）及偽造文書二罪，復經本院以九十三年度聲字第五五八號
    裁定合併執行有期徒刑一年確定。嗣甲○○於九十二年四月
    五日強制戒治執行完畢釋放後，經送監接續執行前開宣告刑
    ，於九十三年九月二十二日縮刑期滿執行完畢。猶不知悔改
    ，竟又基於施用第二級毒品安非他命之犯意，於九十五年十
    月十九日晚間十時許，在真實姓名年籍不詳綽號「大頭」之
    成年男性友人停放於臺北市新生高架橋下之車號不詳之自用
    小客車內，施用第二級毒品安非他命。嗣於翌日凌晨二時許
    ，在臺北市○○區○○街八號前為警查獲，並扣得第二級毒
    品安非他命一包（淨重二點二公克）。
二、案經臺北市政府警察局中山分局報請臺灣臺北地方法院檢察
    署檢察官偵查起訴。
    理  由
一、前揭事實，業據被告甲○○於本院審理時坦承不諱（見本院
    九十六年四月九日準備程序筆錄及審判筆錄），且被告為警
    查獲所採集之尿液經送鑑定結果，呈安非他命陽性反應，此
    有臺灣尖端先進生技醫藥股份有限公司濫用藥物檢驗報告附
    卷可稽（見九十五年度毒偵字第二九二七號卷第五０頁），
    而扣案之白色粉末一包，確含有安非他命成分，此亦有臺北
    市政府警察局中山分局查獲涉嫌毒品危害防制條例毒品初步
    鑑驗報告書在卷足參（見同上偵卷第一八頁）。又被告前於
    九十年間因施用第二級毒品安非他命案件，經士林地院以九
    十年度毒聲字第一三二五號裁定令入戒治處所施以強制戒治
    一年，嗣戒治屆滿三月時，其成效經評定為合格，而無繼續
    戒治之必要，經該院以九十一年度毒聲字第二０四號裁定停
    止戒治，所餘戒治期間付保護管束，嗣因被告於保護管束期
    間，復施用第二級毒品安非他命，經士林地院以九十一年度
    毒聲字第八四三號裁定撤銷停止戒治，令入戒治處所施以強
    制戒治，於九十二年四月五日強制戒治執行完畢釋放，此有
    臺灣高等法院被告前案紀錄表附卷可憑（見本院卷），足認
    其於強制戒治執行完畢釋放後，五年內再犯施用第二級毒品
    之罪。本件事證明確，被告犯行洵堪認定，應予依法論科。
二、按安非他命係毒品危害防制條例第二條第二項第二款所列之
    第二級毒品。而被告前因施用第二級毒品安非他命案件，經
    士林地院裁定送強制戒治，其於強制戒治執行完畢釋放後，
    五年內再行施用第二級毒品安非他命，核其所為，係犯毒品
    危害防制條例第十條第二項之施用第二級毒品罪。其持有第
    二級毒品安非他命之低度行為，應為施用第二級毒品安非他
    命之高度行為所吸收，不另論罪。又其前因施用安非他命案
    件，經士林地院以九十年度簡字第一五九二號判處有期徒刑
    六月確定。復因施用安非他命案件，經該院以九十二年度易
    字第二二五號判處有期徒刑八月確定。又因偽造文書案件，
    經本院以九十二年度簡字第四四五四號判處有期徒刑六月確
    定。前開毒品（有期徒刑八月）及偽造文書二罪，嗣經本院
    以九十三年度聲字第五五八號裁定合併執行有期徒刑一年確
    定。經送監接續執行前開宣告刑，於九十三年九月二十二日
    縮刑期滿執行完畢，此有卷附臺灣高等法院被告前案紀錄表
    可按（見本院卷），其於五年以內故意再犯有期徒刑以上之
    罪，為累犯，依刑法第四十七條第一項規定，加重其刑。爰
    審酌被告有如事實欄所示之毒品等多項前科，此次再犯施用
    第二級毒品之罪，顯未因前所受觀察、勒戒、強制戒治處分
    及有期徒刑而矯正其行，然施用毒品僅係戕害自身健康，對
    他人並不生重大危害，且犯後坦承犯行，態度良好等一切情
    狀，量處如主文所示之刑。扣案之安非他命（淨重二點二公
    克），係屬查獲之第二級毒品，應依毒品危害防制條例第十
    八條第一項前段沒收銷燬之；包裹安非他命之外包裝一只（
    既得與毒品分別鑑秤其重量，與毒品即無難以析離而無法個
    別宣告沒收之情事），係屬被告所有、供施用安非他命所用
    之物，業據被告供述在卷，爰依刑法第三十八條第一項第二
    款規定沒收之。
據上論斷，應依刑事訴訟法第二百七十三條之一第一項、第二百
九十九條第一項前段，毒品危害防制條例第十條第二項、第十八
條第一項前段，刑法第十一條前段、第四十七條第一項、第三十
八條第一項第二款，判決如主文。
本案經檢察官林禎瑩到庭執行職務
中　　華　　民　　國　　96　　年　　4 　　月　　30　　日
　　　　　　　　　刑事第八庭法　官　陳芃宇
以上正本證明與原本無異。
如不服本判決，應於判決送達後十日內，向本院提出上訴狀。
　　　　　　　　　　　　　　書記官　周小玲
中　　華　　民　　國　　96　　年　　5 　　月　　1 　　日
附錄本案論罪科刑法條全文：
毒品危害防制條例第10條
施用第1級毒品者，處6月以上5年以下有期徒刑。
施用第2級毒品者，處3年以下有期徒刑。
